臺灣臺南地方法院刑事判決　　　　　　　　　　　　九十二年度易字第一三九五號
　　公　訴　人　臺灣台南地方法院檢察署檢察官
　　被　　　告　甲○○
右列被告因竊盜案件，經檢察官提起公訴（九十二年度偵字第一一三九八號），本院
判決如左：
    主  文
甲○○攜帶兇器，毀越安全設備竊盜，處有期徒刑捌月。
    事  實
一、甲○○曾於民國八十九年間因竊盜案件，經本院以八十九年度營交簡字第二四七
    號判處罰金三千元確定（尚未構成累犯）。詎仍不知悛悔，因見丁○○所有坐落
    台南縣六甲鄉○○段00000000地號土地上鐵皮搭設之倉庫內有不鏽鋼鐵
    門及鋁門，可供變賣金錢，認有利可圖，竟意圖為自己不法之所有，於民國九十
    二年七月十七日某時，持客觀上足以對人之生命、身體、安全構成威脅之不明金
    屬製兇器，前往上開倉庫，先以某不明金屬製兇器破壞撬起該倉庫左後側辦公室
    內門窗外加裝之不鏽鋼空心管鐵窗安全設備後，即自該門窗爬入倉庫內，再以不
    明之金屬製兇器將倉庫後側不鏽鋼鐵門卸下，連同放置於倉庫內鋁門四個，搬離
    倉庫竊取得手。嗣於當日中午十二時許，甲○○騎乘車牌號碼ＪＴＩ─七○二號
    重型機車，搭載上開竊得不鏽鋼鐵門及鋁門四個，前往丙○○所開設位於六甲鄉
    ○○街七號之五金廢料廠，以一公斤新台幣（下同）二十元不等之價格，將該竊
    得物品出售予丙○○，嗣因丙○○發覺有異，囑其配偶乙○○○記下甲○○所騎
    乘之機車車牌號碼，並於翌日與丁○○相遇時詢問其是否有不鏽鋼鐵門及鋁門遭
    竊，經丁○○至該五金廢料廠指認，方發現其所有失竊之上開物品均堆置在該處
    ，遂報警循線查悉上情。
二、案經丁○○訴由台南縣警察局麻豆分局報告台灣台南地方法院檢察署檢察官偵查
    起訴。
    理  由
一、訊據被告甲○○矢口否認有何竊盜犯行，並辯稱：伊當天在園藝場上班，並未前
    往坐落台南縣六甲鄉○○段00000000地號土地上鐵皮倉庫竊取不鏽鋼鐵
    門一個及鋁門四個，且告訴人失竊之上開物品體積甚大，亦不可能用一部機車載
    過去云云。經查：
  （一）右揭不鏽鋼鐵門一個及鋁門四個原分別裝設及擺放於坐落台南縣六甲鄉○○
        段00000000地號土地上鐵皮搭設倉庫，均為丁○○所有，然丁○○
        於九十二年七月十七日七時許前往該倉庫後，發現不鏽鋼鐵門一個及鋁門四
        個均已失竊，嗣於路上與袁青山相遇時經其告知曾收購該不繡鋼鐵門一個及
        鋁門四個一事，乃前往確認該不鏽鋼鐵門一個及鋁門四個均為其所失竊之物
        品無誤等情，業據告訴人丁○○於警詢、偵查及本院審理時均指述明確（見
        警卷第三至四頁、偵查卷第五至六頁及本院九十三年四月十四日審判筆錄）
        ，核與證人即五金廢料廠負責人丙○○證稱：當天被告騎乘機車載運不鏽鋼
        鐵門一個及鋁門四個前來賣，其表示因養豬賠錢，才將豬寮拆掉拿來賣，伊
        以鋁門每公斤二十元、白鐵門每公斤十七元之代價向被告購買，共計一千四
        百十七元，但伊覺得可疑，遂要伊太太乙○○○將機車車牌記下，嗣於當日
        十四時許遇到丁○○，因聽到丁○○告知其倉庫有不鏽鋼鐵門一個及鋁門四
        個失竊情事，即向丁○○表示有一名男子拿其所述物品前來販賣，並帶丁○○前往伊收購處所察看，方確認該收購物品均為丁○○所失竊物品等語（見
        警卷第五至六頁、偵查卷第七頁及本院卷九十三年二月四日審判筆錄），及
        證人即丙○○之配偶乙○○○證述：當日被告騎乘機車搬運不鏽鋼鐵門一個
        及鋁門四個前來販賣，伊先生丙○○觀看過該出售物品後，察覺有異，為求
        慎重便要伊將被告騎乘機車之機車車牌記下等詞（見警卷第九至十頁、偵查
        卷第六頁及本院九十三年二月四日審判筆錄）俱屬相符，而被告與證人袁青
        山、乙○○○均素不相識，並無任何故舊怨隙，復為被告所是認，是渠等所
        為上開證詞應屬客觀公正，自堪採信。此外，並有贓物領結一紙及現場照片
        三幀存卷可佐（見偵查卷第一二頁、一七至一八頁），足認丁○○所失竊之
        不鏽鋼鐵門一個及鋁門四個，確為被告竊取後載運出售予五金廢料場負責人
        丙○○無訛。
  （二）又查本院依職權於九十三年三月十八日勘驗坐落台南縣六甲鄉○○段000
        00000地號土地上鐵皮搭設倉庫結果，其倉庫為鋁門窗工廠，原被竊不
        鏽鋼鐵門裝置於工廠右後方，已由被害人丁○○裝置回原處，而該倉庫左後
        側辦公室之窗戶外不鏽鋼空心管鐵窗遭撬開，辦公室內辦公桌之抽屜亦有被
        撬開之痕跡等情，有勘驗筆錄一紙及現場照片十三幀在卷可考（見本院卷第
        四七至五六頁），且經證人丁○○於本院證稱：竊賊應是撬開防盜窗的不鏽
        鋼鐵條進入後，再從裡面將鐵門卸下等語明確（見本院九十三年四月十四日
        審判筆錄），則以該倉庫當時辦公室外不鏽鋼空心管鐵窗及辦公室內辦公桌
        均為鐵製物品，衡情被告須持金屬製工具始有可能予以撬開；復觀諸卷附現
        場照片顯示被告所竊取之不鏽鋼鐵門均經以螺絲於門緣上下端鎖緊固定，亦
        須藉由螺絲起子等類之金屬製器具，方能予以卸下，是被告當時係持不明金
        屬製器具，破壞該倉庫左後側辦公室內門窗外加裝之不鏽鋼空心管鐵窗安全
        設備後，自該門窗爬入倉庫內，再以不明之金屬製器具將倉庫後側不鏽鋼鐵
        門卸下竊取得手，亦堪認定。
  （三）雖被告辯稱伊並未以機車載運上開不鏽鋼鐵門一個及鋁門四個至五金廢料場
        ，出售予袁青山云云。然查：丁○○失竊之不繡鋼鐵門一個及鋁門四個，係
        由被告出售予袁青山等情，迭據證人丙○○、乙○○○證述明確，且渠等於
        於偵查中及本院審理時均明確指認當日出售該等物品之男子為被告無誤（見
        偵查卷第六頁正面、第七頁背面及本院九十三年二月四日審判筆錄），復佐
        以證人乙○○○並曾記下被告之車牌號碼「ＪＴＩ─七○二號」，經核與被
        告騎乘之機車車牌號碼亦屬相符；再參以被告自承：伊當天有騎機車上班，
        並未借他人使用等語（見本院九十三年一月三日準備程序筆錄），由此益徵
        被告確有騎乘該機車載運其竊得之上開不繡鋼鐵門一個及鋁門四個前往袁青
        山開設之五金廢料場，並將該竊得物品出售予丙○○，否則證人乙○○○焉
        有可能記下被告所騎乘之機車車牌號碼？是被告所為前揭辯解，與實情相悖
        ，難以採信。
  （四）又被告另辯謂：上開不鏽鋼鐵門一個及鋁門四個物品體積甚大，不可能用一
        部機車載過去云云。惟查：本院依職權於九十三年三月十八日前往坐落台南
        縣六甲鄉○○段00000000地號土地上鐵皮搭設倉庫勘驗，就原失竊
        已發還丁○○之不鏽鋼鐵門測量其長為二百十二公分、寬為八十四公分，另
        鋁門長為二百十二公分、寬為六十二公分，而被告騎乘之ＪＴＩ─七○二號
        機車經測量其坐墊至載物架長約八十六公分，腳踏板至儀表板約七十二公分
        等情，有勘驗筆錄一份存卷可按（見本院卷第四七頁），則依該度不鏽鋼鐵
        門及鋁門之大小，對照被告騎乘之前揭機車腳踏板位置之高度及寬度，顯見
        該機車尚能放置上開不鏽鋼鐵門及鋁門（另見本院卷第五十六頁現場照片所
        示）；且參酌該鐵皮倉庫與袁青山開設之五金廢料場相距甚近，被告以騎乘
        機車方式載運上開不鏽鋼鐵門及鋁門至丙○○開設之五金廢料場，並非困難
        之事，是被告徒憑上開不鏽鋼鐵門一個及鋁門四個物品體積甚大，無法以機
        車載運為由，據以辯稱：伊並未竊取該不鏽鋼鐵門一個及鋁門四個云云，亦
        非可取。
  （五）至證人即被告任職之花與綠園藝種苗園集貨場負責人韓明寰於警詢時證稱：
        「（問：你於九十二年七月十七日中午十二時左右，你有無在花與綠種苗園
        集貨場工作？）有的，當天中午我是否在集貨場，我沒辦法確定，因為該集
        貨場沒有打卡紀錄或簽到簿可供查閱，且員工只有甲○○一人」、「（問：
        甲○○於九十二年七月十七日中午十二時左右，有無騎乘ＪＴＩ─七○二號
        機車至台南縣六甲鄉○○村○○路七號之五金廢料收購場？）我不知道」等
        語（見警卷第七頁背面），繼之於偵查中證述：「（問：九十二年七月十七
        日當天你有無在園藝場工作？）我沒辦法確定，當天有否在園藝場。因為我
        常常跑外面，園藝場也沒有打卡鐘或簽到簿」、「（問：當天是否無法確定
        甲○○是否在園藝區內工作？）是」等詞（見偵查卷第六頁背面），綜參證
        人韓明寰所為上開證詞，已無法確定其個人於當日中午是否確在該園藝場內
        工作，更遑論曾親睹被告於當日中午十二時在該園藝場內工作，均未外出之
        事實，是證人韓明寰所為前揭證詞，亦難資為被告有利之認定，附此敘明。
  （六）綜上所述，被告所辯各節，無非事後卸責之詞，不足採信，本件事證明確，
        被告犯行應堪認定。
二、按刑法第三百二十一條第一項第三款之攜帶兇器竊盜罪，係以行為人攜帶兇器竊
    盜為其加重條件，此所謂兇器，其種類並無限制，凡客觀上足對人之生命、身體
    、安全構成威脅，具有危險性之兇器均屬之，且祇須行竊時攜帶此種具有危險性
    之兇器為已足，並不以攜帶之初有行兇之意圖為必要（最高法院七十九年度台上
    字第五二五三號判例要旨可供參照）。查被告係持不明金屬製器具，破壞撬起該
    倉庫左後側辦公室內門窗外加裝之不鏽鋼空心管鐵窗安全設備後，自該門窗爬入
    倉庫內，再以不明之金屬製兇器將倉庫後側不鏽鋼鐵門卸下竊取得手等情，業如
    前述，而被告所持不明金屬製器具，係供破壞撬起不鏽鋼空心管鐵窗及卸下不鏽
    鋼鐵門之用，其構造均屬堅硬銳利，客觀上足以對他人之生命、身體、安全構成
    威脅，顯係具有危險性之兇器甚明。故核被告甲○○所為，係犯刑法第三百二十
    一條第一項第三款、第二款之攜帶兇器，毀越安全設備竊盜之加重竊盜罪。公訴
    意旨認應依刑法第三百二十條第一項之普通竊盜罪處斷，即有未洽，然起訴之社
    會基本事實相同，應依法變更起訴法條。爰審酌被告曾有竊盜前科，素行不佳，
    猶不知善體法院為促其改過自新，對前次竊盜犯行僅判處罰金三千元輕刑之美意
    ，因見被害人倉庫內鐵門及鋁門可供變賣金錢，竟貪圖一己私利，以攜帶金屬利
    器方式破壞被害人倉庫安全設備方式潛入竊取財物，顯目無法紀，對於社會治安
    所生危害之程度非輕，且於犯後猶飾詞圖卸，不見絲毫悔意，並其所竊財物之價
    值等一切情狀，量處如主文所示之刑。
三、至未扣案之不明金屬製凶器，雖係被告所有並供犯本件竊盜所用之物，然既未扣
    案，且被告否認本件竊盜犯行，其所持金屬製凶器外觀之構造亦屬不明，而該物
    品復非屬違禁物，為免將來執行之困難，爰均不另為沒收之宣告，併此敘明。
據上論斷，應依刑事訴訟法第二百九十九條第一項前段、第三百條，刑法第三百二十
一條第一項第三款、第二款，判決如主文。
本案經檢察官戊○○到庭執行職務。
中      華      民      國      九十三      年    四    月    二十八    日
                                  臺灣臺南地方法院刑事第二庭
                                      審判長法  官  陳振謙
                                            法  官  孫淑玉
                                            法  官  李銘洲
右正本證明與原本無異。
如不服本判決，應於判決送達後十日內，向本院提出上訴狀。
                                            書記官  黃傳鈞
中      華      民      國      九十三      年    五    月      三      日
附錄本案論罪科刑法條全文：
中華民國刑法第三百二十一條
犯竊盜罪而有左列情形之一者，處六月以上、五年以下有期徒刑：
一  於夜間侵入住宅或有人居住之建築物、船艦或隱匿其內而犯之者。
二  毀越門扇、牆垣或其他安全設備而犯之者。
三  攜帶兇器而犯之者。
四  結夥三人以上而犯之者。
五  乘火災、水災或其他災害之際而犯之者。
六  在車站或埠頭而犯之者。
前項之未遂犯罰之。
